# 求助陈版：关于票据坏账与终止确认的问题

提问人：jianfei1302 时间：2020-11-27 10:33:09
求助陈版：一、上市公司对于票据的处理问题：
1 、银承除6+9外，背书贴现不终止确认（借：银行存款 贷：其他流动负债）
2 、银承不计提坏账，6+9外的也不计提坏账
3 、商承均不终止确认
4 、商承均计提坏账
是否终止确认与是否计提坏账的原则为什么不一致？
二、应收账款融资
1 、银承什么情况下应该重分类至应收账款融资？只是以管理层的持有目的是否过于主观
2 、银承和商承持有目的应该是一致的，为什么银承要重分类而商承不能重分类？
3 、应收账款什么情况下需要重分类至应收款项融资？

回答人：chenyiwei
1 、“银承除6+9外，背书贴现不终止确认”目前只是科创板IPO的窗口指导意见。其他板块，以及非IPO项目，尚无这方面的明确要求。因此在大部分情况下，应不存在你所说的逻辑不一致情况。
2 、银行承兑汇票是否列报为应收款项融资，主要是取决于其业务模式（主要也就是管理层意图）。
银行承兑汇票在贴现、背书时可以终止确认，而商业承兑汇票不能，所以前者可以作为应收款项融资（到期日前转让并满足终止确认条件），而后者不能。
3 、应收账款作为应收款项融资的条件是：一般认为，在“应收款项融资”项目中列报的应收款项（应收账款和应收票据），应同时满足以下条件：
（ 1 ）合同现金流量特征能够通过SPPI测试，即满足《企业会计准则第 22 号——金融工具确认和计量（ 2017 年修订）》第十六条所说的“本金+利息”的条件。
（ 2 ）管理层有明确意图将这部分应收款项在其到期之前通过转让、背书或贴现的方式收回其合同现金流量，但也不排除持有至到期已收取到期现金流。为此，将这类金融资产与明确持有意图为“持有至到期以收取合同现金流”的其他应收款项明确区分，单独管理。
（ 3 ）这类应收款项后续用于转让、背书或者贴现时，预期将可以满足《企业会计准则第 23 号——金融资产转移（ 2017 年修订）》规定的金融资产转移终止确认条件；
（ 4 ）根据《企业会计准则第 30 号——财务报表列报（ 2014 年修订）》第十七条规定的标准，该应收款项属于流动资产。（资产负债表日不属于流动资产列报范围的应收款项，无论其按照新CAS 22分类为哪类金融资产，均不属于“应收款项融资”列报范围。）